DATOS PERSONALES

Nombre: Oscar Luis Campuzano Ospino

Documento de identidad: C.C 1.151.436.055

Fecha de nacimiento: 10/02/1991 Estado civil: Soltero

Dirección: Cra 16 N 23 - 12 **Celular**: 3214310132

Email: olcampuzano10@gmail.com – olcampuzano11@gmail.com

PERFIL LABORAL

Tecnólogo en Sistemas altamente motivado con una sólida formación académica y experiencia integral en realizar mantenimiento preventivo y correctivo de los equipos de cómputo, también tengo el conocimiento en el área de cableado estructurado, además de eso me he desempeño como musico

EDUCACIÓN

GRADO DE BACHILLER ACADEMICO

Institución Educativa Emma Troncoso Rabelo

GRADO DE TECNOLOGO EN SISTEMAS

Sena

EXPERIENCIA LABORAL

Jun. 2017 – Dic. 2017 Institución Educativa Luis Hernández Vargas

Hato Corozal, Colombia Practicas

Mar. 2018 – Oct. 2021 Emisora Comunitaria Sacamita Stereo Sácama, Colombia Mantenimiento de los Equipos de Computo

Mar. 2022 – Mar. 2024 Parroquia Divino Niño

Aguazul, Colombia Secretario y Músico

Mar 2024 - Abril 2024. **Inversiones lubri-express Aguazul-pajarito** Expendedor de Combustible

May. 2024 - Dic 2024 Zitelc s.a.s

Yopal, colombia Auxiliar de tendido FO

HABILIDADES

- Paquete Office (Excel, Word)
- Trabajo en equipo
- Redes sociales e Internet
- Mantenimiento Preventivo y Correctivo de pc
- Músico

REFERENCIAS

Carlos Barrera - Ing CPF Cupiagua

Teléfono: 3112590106

Guillermo Gil- Psicologo

Teléfono: 3116786101

Leonardo Lopez - Electricista

Teléfono: 3213241242

Mauricio Perez Meza - Ing CAE Mi Llano

Teléfono: 3125973832



El Servicio Nacional de Aprendizaje SENA

En Cumplimiento de la Ley 119 de 1994 y en atención a que

OSCAR LUIS CAMPUZANO OSPINO

Con Cedula de Ciudadania No. 1.151.436.055

Cursó y aprobó el programa de Formación Profesional Integral y cumplió con las condiciones requeridas por la entidad, le confiere el

Título de

TECNÓLOGO EN MANTENIMIENTO DE EQUIPOS DE COMPUTO, DISEÑO E INSTALACION DE CABLEADO ESTRUCTURADO

En testimonio de lo anterior, se firma el presente Titulo en Aguachica, a los seis (6) días del mes de diciembre de dos mil diecisiete (2017)

Firmado Digitalmente por
IVAN ARTURO BOLANO BAUTE
SERVICIO NACIONAL DE APRENDIZAJE - SENA
Autenticidad del Documento
Bogota - Colombia
IVAN ARTURO BOLAÑO BAUTE
Subdirector (E) CENTRO AGROEMPRESARIAL
REGIONAL CESAR

23943543 - 06/12/2017 No y FECHA REGISTRO



DIOCESIS DE YOPAL PARROQUIA DIVINO NIÑO AGUAZUL – CASANARE

NIT. 900.079.930-1 Cra. 15 No. 19-29



El suscrito representante legal de la

PARROQUIA DEL DIVINO NIÑO DE AGUAZUL

NIT: 900.079.930-1

HACE CONSTAR QUE:

El señor OSCAR LUIS CAMPUZANO OSPINO, identificado con cédula de ciudadanía N.1.151.436.055 de Arenal, prestó sus servicios en esta parroquia desempeñándose en el cargo de secretario general de despacho desde el 10 de marzo de 2022 al 09 de marzo de 2024, durante este tiempo demostró ser una persona responsable y honesta.

Se firma a petición del interesado a los 29 días del mes de febrero de 2024.

DANIEL CRUZ HURTADO. Pbro.
PARROCO Y REPRESENTANTE LEGAL



Sácamita Stéreo 88.7 f.m



La emisora comunitaria de Sácama Casanare

SÁCAMITA STÉREO 88.7 FM

HACE CONSTAR QUE:

El señor **OSCAR LUIS CAMPUZANO OSPINO**, identificado con C.C **1.151.436.055** de Arenal, prestó sus servicios como encargado del mantenimiento y funcionamiento de los equipos de cómputo y radio en nuestra emisora desde el 19 de marzo del 2018 hasta el 15 de octubre del 2021, durante este periodo demostró ser una persona responsable y honesta

Esta certificación se expide en Sácama, Casanare a los 28 días del mes de octubre de 2021

Hernán Mora

Presidente JAC Barrio Centro

Contacto:

Tel. 32l2328425

Sacamitastereo88.7@gmail.com